臺灣高雄地方法院刑事判決　　　　　　　　　　　　　九十三年度重訴字第三三號
　　公　訴　人　臺灣高雄地方法院檢察署檢察官
　　被　　　告　甲○○
　　被　　　告　戊○○
　　右二人共同
　　選任辯護人　李衍志律師
　　被　　　告　己○○
　　選任辯護人　張賜龍律師
　　選任辯護人　郭淑萍律師
右列被告因違反槍砲彈藥刀械管制條例案件，經檢察官提起公訴（九十二年度偵字第
二四○八六號），本院判決如左：
    主  文
甲○○共同未經許可，運輸手槍，處有期徒刑拾年，併科罰金新台幣陸拾萬元，罰金
如易服勞役，以罰金總額與陸個月之日數比例折算。褫奪公權玖年。扣案如附表一所
示之物及背包壹個、行動電話（電話號碼為000000000號）壹具均沒收之。
戊○○共同未經許可，運輸手槍，處有期徒刑拾壹年，併科罰金新台幣陸拾萬元，罰
金如易服勞役，以罰金總額與陸個月之日數比例折算。褫奪公權拾年。扣案如附表一
所示之物及背包壹個、行動電話壹具（電話號碼為000000000號）均沒收之
。
己○○共同未經許可，運輸手槍，處有期徒刑拾年，併科罰金新台幣陸拾萬元，罰金
如易服勞役，以罰金總額與陸個月之日數比例折算。褫奪公權玖年。扣案如附表一所
示之物及背包壹個、行動電話壹具（電話號碼為000000000號）及新台幣貳
萬捌仟元均沒收之。又未經許可，持有槍枝之主要組成零件，處有期徒刑陸月。併科
罰金新臺幣陸萬元，罰金如易服勞役以銀元參佰元即新台幣玖佰元折算壹日。扣案如
附表二所示之物沒收之。應執行有期徒刑拾年伍月，併科罰金新台幣陸拾伍萬元，罰
金如易服勞役，以罰金總額與陸個月之日數比例折算。褫奪公權玖年。扣案如附表一
、附表二所示之物及背包壹個、行動電話壹具（電話號碼為000000000號）
、新台幣貳萬捌仟元均沒收。
    事  實
一、緣王順隆（另案通緝中）、甲○○、戊○○與己○○等人，明知手槍、炸彈、子
    彈、槍枝之主要組成零件彈匣等物均係行政院依懲治走私條例規定所公告管制進
    出口之物品，且依槍砲彈藥刀械管制條例規定，未經許可不得製造、販賣、運輸
    、持有之。惟王順隆竟夥同其他三人，共同基於運輸管制物品手槍、炸彈、子彈
    、彈匣之犯意聯絡，並由王順隆指示任職於立榮海運股份有限公司貨櫃輪「立煌
    號」之己○○，藉由其往來臺灣高雄港及菲律賓馬尼拉港裝卸貨物之便，而於民
    國九十二年十一月下旬某日，由己○○隨「立煌號」貨輪抵達菲律賓馬尼拉港時
    ，於不詳處所，自姓名、年籍不詳、綽號為「阿郎」之成年男子處，收取裝有具
    殺傷力之制式九○手槍十枝、子彈三百七十二顆、炸彈即手榴彈一顆及槍枝之主
    要組成零件彈匣二十個等物（詳如附表一所示）之背包一只，隨即將之夾帶上「
    立煌輪」房間藏放之，以運輸該列為管制物品之手槍、炸彈（手榴彈）、子彈、
    彈匣等物回國。戊○○並於九十二年十一月二十九日十一時許，受王順隆之指示
    以電話與甲○○所有之行動電話（電話號碼為000000000號）聯絡，雙
    方並約定於當日十二時許於高雄港第七十五號碼頭會面，甲○○即將王順隆所轉
    交之新台幣（下同）五萬元，交予戊○○，委其將該筆充作運輸槍彈之報酬交予
    己○○。嗣於同日中午時許，「立煌號」貨輪乃如期將該等槍、彈等管制物品私
    運回國，抵達高雄港並停靠於該港之第一一六號碼頭處，戊○○隨即於同日十二
    時許，受王順隆之指示登上「立煌號」貨輪，向己○○拿取上開夾藏手槍、炸彈
    （手榴彈）、子彈、彈匣之背包，並將甲○○所轉交之五萬元報酬交予己○○後
    ，立即下船騎乘機車，至高雄市旗津區○○○道往小港出口處，並將上開裝載手
    槍、炸彈（手榴彈）、子彈、彈匣等物之背包交予已在該處等侯之甲○○後離去
    。甲○○則立即駕車將該背包先攜往其位於高雄市○○區○○街九十四巷二弄十
    二號之住處放置，以等待王順隆前來拿取。惟於同日十六時二十分許，即為警持
    本院所核發之搜索票至甲○○之上開住處起出該背包一只，並查獲該背包內所藏
    放之制式九○手槍十枝、子彈三百七十二顆、手榴彈一顆、槍枝之主要組成零件
    彈匣二十個等物及上開甲○○所有，供其與戊○○聯絡本件運輸槍枝之用之行動
    電話一具；警方嗣並依甲○○之指認而循線在高雄港第七十九號碼頭及第一一五
    號碼頭查獲戊○○、己○○二人，且於己○○同意下，在己○○位於「立煌號」
    貨輪房間內起出己○○前於九十一年八、九月間某日起即無故且未經許可所另持
    有之槍枝主要組成零件之九○手槍彈匣一個（如附表二所示）。
二、案經高雄市政府警察局移請臺灣高雄地方法院檢察署檢察官偵查起訴。
    理  由
一、訊據被告甲○○、己○○對於其等與王順隆共謀在右揭時地自菲律賓運輸槍械、
    彈藥、彈匣等管制物品回國，並透過戊○○之從中轉交，且嗣為警查獲系爭裝有
    槍彈之背包，及查獲己○○自九十一年八月、九月間某日起即無故且未經許可持
    有槍枝之主要組成零件之九○手槍彈匣一個等情，均坦承不諱。惟己○○另辯稱
    戊○○所轉交王順隆給付之五萬元，並非供作運輸本件槍彈之報酬，而係伊之前
    向王順隆所借得之款項等語。至被告戊○○固不否認渠確於上揭時地，代轉交五
    萬元予己○○，並將己○○所交付之背包一只，交予甲○○等情，惟矢口否認有
    何運輸槍枝、彈藥、彈匣等管制物品之犯行，並辯稱渠並不知所轉交之背包內裝
    載何物，伊僅係單純幫忙將委託船員己○○所購買之物品交予甲○○，否則伊不
    會在警方已查獲甲○○、己○○後，仍於同日如常上船工作云云。
二、按被告之自白，非出於強暴、脅迫、利誘、詐欺、疲勞訊問、違法羈押或其他不
    正之方法，且與事實相符者，得為證據；被告陳述其自白係出於不正之方法者，
    應先於其他事證而為調查，此為刑事訴訟法第一百五十六條第一項、第三項前段
    所明定。又被告戊○○於本院進行準備程序中，陳稱渠於本件警訊中就被訴事實
    所為之自白，係警方出於不正之方法所取得，並認該部分自白不得作為證據，而
    無證據能力。然查，被告戊○○係辯稱於警訊筆錄製作過程中警察告知渠非常不
    配合，且口氣很差，並命渠不要裝傻，如果承認，且至檢察官處說清楚，就可以
    獲得交保或免除死刑，是其乃因此心生恐懼、害怕，為求能立即離開，所以才捏
    造如警訊筆錄所載之內容（參本院卷第六十一頁、第一四八頁）云云。惟被告於
    犯罪後、案件偵審程序中，如供出其他涉案之共同正犯或自白己身所犯之罪行，
    應可認被告於犯案後確有誠心悔改之意，或能協助司法機關追查其他涉案人員並
    釐清案情，而足認被告之犯後態度良好，負責查緝案件之檢察官，本得衡酌被告
    上開犯罪後態度，考量是否仍有向法院聲請羈押被告之必要，職司審判之法官亦
    應審酌該部分情狀，衡量是否依刑法第五十七條第十款之規定，對於被告之犯行
    從輕量刑，此乃為被告之權利，亦為我國刑事訴追機關衡量被告是否有羈押之必
    要，及審判機關衡情量刑之審酌裁量因素，是當時承辦該案並負責詢問、製作戊○○警訊筆錄之警員縱有藉警方詢問之機會，將上開自白後有利被告訴訟上程序
    利益之效果告知已經同案被告甲○○供出而涉犯運輸槍枝案嫌疑之被告戊○○，
    乃屬告知權益及勸諭被告供出犯情之行為，應非屬不正利誘被告戊○○之情形。
    再自被告戊○○於警訊中所為陳述之內容觀之（參警卷第五頁），多係警方提出
    一簡短之問題（如「你於何時、地為警查獲到案？」、「你可知警方因何事將你
    拘提到案？」、「你與王順隆計配合過幾次？」），而其乃直接、具體且仔細描
    述該部分涉案之經過，若被告戊○○確已因警方之大聲喝斥而心生恐懼，其應不
    可能如此鎮定、詳細地回答警方詢問之問題，而當時製作該份筆錄之員警丁○○
    亦到庭結證稱：「（在戊○○的警詢筆錄內所記，『你知道袋中物品是什麼」，
    他回稱『是槍枝』，及『你與王順隆配合幾次？除了王順隆以外還有沒有運送其
    他的槍枝』，該等詢問的細節你是如何得知？）這是制式的問法，因為他是槍砲
    案拘提到案，我們先談一下，先瞭解他的身分，之後才加以以詢問，我們才開始
    問涉犯槍砲罪的基本構成要件」、「（具體的情節你如何得知？）都是他自己講
    的」等語（參本院卷第一五二頁），足認被告戊○○當時就本案所為之供述，確
    係出於被告自己的陳述，警方並無誘導詢問之情形，是被告辯稱渠係因警方之不
    正詢問態度而為如警訊筆錄所載之自白一節，即有可疑。再被告復辯稱該警訊筆
    錄記載其所供述之內容皆係其所捏造，而與事實不符云云。然查，被告戊○○非
    但於警訊中坦承知悉代為轉交之背包內裝有槍枝等物，嗣於偵查中檢察官就交付
    背包之過程訊問渠時，其仍自承「渠知道裡面是槍枝，但我未打開來看過」（參
    九十二年度偵字第二四○八六號卷第十六頁），再於本院就檢察官聲請羈押被告
    戊○○案件行調查程序時，渠亦陳稱「渠不知道那手提袋內是何物，但渠大概知
    道那是什麼東西」等語（參九十二年度聲羈字第七三○號卷第九頁），仍未否認
    渠對於袋中裝載之物品確有所悉之情，而被告戊○○亦供稱伊於偵訊中及本院就
    是否准予羈押之調查程序中，未曾受有任何不正取供之情形，惟其卻仍坦承知悉
    所代為轉交之物品為槍枝一節，顯證戊○○於警訊中所述非但與偵訊中及本院調
    查中所述均為相符，且確非被告戊○○憑空所捏造。再被告戊○○雖另辯稱其之
    所以於偵訊中及本院受理檢察官之羈押聲請調查庭中，仍然供稱其知悉所轉交之
    物係槍彈等物，僅係為求能順利交保云云。惟被告戊○○於偵查中雖自白其知悉
    所轉交之物係槍彈，卻仍經檢察官聲請本院准予羈押，是其應已知本身涉案罪行
    重大，縱坦承犯行，本院仍有准予羈押聲請之可能，故其再以於本院調查中仍坦
    承犯行，係為請求能順利交保等語置辯，顯不足採。另被告戊○○雖又辯稱若渠
    確知悉背包內所裝載之物係槍枝、子彈，渠即不會於被告甲○○、己○○已為警
    查獲後，仍如常按時登船工作。然被告戊○○是否知悉渠所交予甲○○之背包內
    係裝載槍枝、子彈部分，與渠是否在其餘被告二人已為警查獲，並已扣得系爭如
    附表一所示之槍枝、子彈後，仍鎮定如常繼續工作、生活間，並無任何直接關聯
    ，即不能以被告戊○○於案發且警方已進行查緝後，仍為一般日常生活、工作，
而認被告戊○○對於渠所取得及交付之背包內所裝載之物毫無認識，而未涉犯本
    罪。至被告戊○○所請求本院傳訊之證人郭文龍、乙○○雖到庭結證稱於案發當
    日晚上有分別打電話予被告戊○○，戊○○當時並陳稱渠正在上班及打麻將（參
    本院卷第一七二頁至第一七二頁），然此仍不足以證明被告戊○○對於渠自己○○處所取得及交付甲○○之背包內所載之物係槍、彈乙節並不知情。準此而論，
    足認被告戊○○於警訊中之自白，警方並無任何出於強暴、脅迫、利誘、詐欺、
    疲勞訊問、違法羈押或其他不正之方法而取供之情形，且與事實相符，故依法自
    得為證據，而有證據能力，合先敘明。
三、又查，警方自被告甲○○住處所扣得上揭背包內所裝載如附表一所示之槍械、彈
    藥及彈匣，及自被告己○○於「立煌號」貨輪上房間內所起出如附表二所示之彈
    匣，確分別為具殺傷力之手榴彈、制式九○手槍及口徑九ｍｍ之制式手彈，及槍
    枝之主要組成零件，而為行政院依懲治走私條例規定所公告管制進出口之物品，
    且依槍砲彈藥刀械管制條例規定，未經許可不得製造、販賣、運輸、持有之物部
    分，為被告三人所不爭執，且此亦經內政部警政署刑事警察局鑑定無訛，此有該
    局九十二年十二月三十日刑鑑字第○九二○二三一一六○號槍彈鑑定書一份附九
    十二年度偵字第二四○八六號案卷第六十三頁可參，並有相關照片等資料在卷可
    資為憑，洵堪認為真實。
四、再查，被告甲○○與己○○雖陳稱如附表一所示之槍械、彈藥及彈匣係先放置於
    鐵製之餅乾盒內，再以防水膠帶包裹藏放於系爭扣案之背包內，惟自警方查獲系
    爭如附表一所示之槍械、彈藥時所拍攝之照片觀之（參警卷第四十至四十五頁）
    ，系爭扣案槍枝、子彈、彈匣均係以防水膠帶包裹，而該手榴彈則係以白紙覆蓋
    ，並以橡皮筋加以捆綁，並無放置於餅乾盒內之情形，且警方於查獲當日除扣得
    如附表一所示之手槍、子彈、手榴彈、彈匣外，另有查扣系爭裝載如附表一所示
    等物之背包，惟並無被告甲○○、己○○所稱之餅乾盒，此並有該扣押筆錄、扣
    押物品收據各一份附警卷第十六頁、第十八頁可參。故足認該系爭扣案手槍、子
    彈、彈匣、手榴彈並非如被告甲○○、己○○所述，係以餅乾盒加以包裝後再置
    放於背包內。是以，任何人縱未打開系爭背包，亦能於揹負背包時因背包內裝載
    形狀不一之槍械、子彈、子榴彈、彈匣等物所呈現不規則之表面、異於尋常之物
    之堅硬外殼及重量，而能感覺背包內所裝載之物，應非一般船員受託購買之菸酒
    等類物品，而能由外觀及觸摸感覺生合理懷疑該等物品應為槍械、彈藥管制物品
    。從而，被告戊○○既自承渠自己○○處取得系爭背包後即直接單手揹在背部，
    故渠嗣於本院審理中雖一再辯稱其並不知背包內所放置物品確為槍彈等語，顯不
    足採。況被告戊○○自警、偵訊至本院就檢察官聲請羈押被告時所進行之調查程
    序中，均一再坦承其確明知背包內所裝載之物為槍彈一節，已如上述，是足認被
    告戊○○確明知王順隆指示其登船向被告己○○拿取自菲律賓所取回之背包內，
    裝有具殺傷力之制式手槍、彈藥，卻仍基於自己犯罪之意思拿取並轉交甲○○，
    其確對上開犯罪情節知情並與同案被告王順隆、甲○○、己○○等人，就運輸非
    經許可不得運輸回國之管制物品手槍、子彈、手榴彈、彈匣等物有犯意之聯絡，
    應堪認定。
五、又被告己○○雖於本院審理中另辯稱王順隆所轉交之五萬元，係渠向王順隆所借
    得，並非為王順隆運輸系爭扣案如附表一所示槍彈之報酬云云。然被告己○○自
    菲律賓所攜回之物，並非未稅或仿冒之私菸或私酒，而係已列為違禁物之管制物
    品槍械、彈藥，一經持有，即有觸犯槍砲彈藥刀械管制條例所規定之重大罪責，
    更遑論係運輸該等違禁物品回國；加之以臺灣近年來，黑槍泛濫，查緝槍枝已列
    為政府重大維安工作，若無相當之代價，被告己○○何以願甘冒該風險而運輸此
    等深具危險性之物品。況運輸槍彈回國，須冒被查獲之風險，為免於船上因人多
    往來複雜而有經人發現之虞，被告己○○於「立煌號」貨輪上交付該裝有槍彈之
    背包予戊○○時，理應避免除交付背包行為外之任何多餘互動，王順隆亦應深諳
    此道，而不會刻意指示並透過甲○○轉交與該運輸槍枝無關，僅為己○○欲借貸
    之款項予戊○○，並委由戊○○輾轉委託交付予己○○，徒增被發現或誤認交付
    不法報酬之風險，是己○○嗣於本院審理中辯稱戊○○所交付之五萬元非當次伊
    運輸槍枝之報酬等語，應屬臨訟編纂之詞，不足採信。
六、綜上所述，足認被告甲○○、己○○於本院審理中之自白確與事實相符，且核與
    己○○於警訊中就該部分所為之自白相符，該二人之自白洵堪採為論罪科刑之依
    據，被告己○○於警訊中之自白亦有證據能力。準此而論，被告三人與王順隆共
    謀由任職於立榮海運股份有限公司貨櫃輪「立煌號」之己○○，藉由伊往來臺灣
    高雄港及菲律賓馬尼拉港裝卸貨物之便，由己○○在「立煌號」貨輪抵達菲律賓
    馬尼拉港時，於不詳處所，自「阿郎」處，收取裝有具殺傷力之制式九○手槍十
    枝、子彈三百七十二顆、手榴彈一顆及槍枝之主要組成零件彈匣二十個等物之背
    包一只，並將之夾帶上「立煌輪」房間藏放之，且於該貨輪抵達我國境內高雄港
    碼頭後，由戊○○登船取走該背包，並轉交予甲○○俟機交付予王順隆，及被告
    己○○前於九十一年八、九月間某日起即無故且未經許可持有槍枝主要組成零件
    之九○手槍彈匣一個等犯罪事實，事證明確，被告三人之罪行應分別依法論科。
七、是核被告三人未經許可，運輸系爭扣案如附表一所示之手槍、炸彈（手榴彈）、
    所為，係犯槍砲彈藥刀械管制條例第七條第一項之運輸手槍罪及運輸炸彈罪。再
    被告三人未經許可運輸如附表一所示之子彈及彈匣所為，則係分別觸犯槍砲彈藥
    刀械管制條例第十二條第一項之運輸子彈罪及同法第十三條之運輸槍枝之主要零
    件罪。被告三人因運輸而持有手槍、彈藥、彈匣等低度行為，為運輸之高度行為
    所吸收，不另論罪。再手槍、子彈、炸藥（手榴彈）及彈匣等物既經行政院公告
    為管制物品，被告三人共同推由被告己○○自菲律賓境內運輸前揭如附表一所示
    手槍、子彈、炸彈、彈匣之所為，即係犯懲治走私條例第二條第一項私運管制物
    品進口逾公告數額罪。被告三人以一運輸行為同時觸犯上開罪行，乃一行為同時
    觸犯數罪名，應依刑法第五十五條想像競合犯規定，從一重之運輸手槍罪論處。
    再被告三人與通緝中之王順隆就上開犯行，自始即有共同犯意之聯絡，其後並為
    行為之分擔，應論以共同正犯。又被告己○○就未經許可無故持有如附表二所示
    之彈匣一個部分，則係犯槍砲彈藥刀械管制條例第十三條持有槍枝主要組成零件
    罪。被告己○○就前揭運輸手槍罪及持有槍枝主要組成零件罪部分，犯意各別、
    行為不同，應分論併罰。至檢察官雖未將被告己○○未經許可而持有如附表二所
    示槍枝之主要組成零件彈匣一個所犯罪行部分列載於起訴法條欄中，然被告己○○該部分持有之犯行，業經檢察官於起訴犯罪事實欄中敘明該彈匣係於己○○之
    房間內所查獲，即係於己○○之實力支配持有狀態下經警查獲，是該部分應認已
    經起訴，且此亦經公訴檢察官於本院審理中當庭確認並補充該部分法條無誤（參
    本院卷第一九八頁），是被告己○○該部分犯行自應由本院併予審判，附此敘明
    。爰審酌被告三人未經許可，竟非法私運槍、彈或持有槍枝之主要組成零件，且
    其等運輸之槍彈數量龐大，嚴重危害社會治安，若不慎流入市面，將造成一般民
    眾生命、財產之重大威脅，且被告戊○○復於犯後而於本院審理中一再飾詞卸責
    ，難認渠有悔改之意，然念被告三人並非主謀其事之人，而係受僱於王順隆，依
    王順隆之指示行事，而為從屬地位之情形，且被告三人於犯本案前未曾受有期徒
    刑以上刑之宣告，此有臺灣高雄地方法院檢察署刑案資料查註紀錄表及臺灣高等
    法院被告全國前案紀錄表各一份附卷可稽，足見被告三人皆非品行不良之人，而
    被告甲○○、己○○復於本院審理中坦承犯行等一切情狀，分別量處如主文所示
    之刑，並就罰金部分諭知易服勞役之折算標準，及均依刑法第三十七條第一項規
    定，宣告褫奪公權如主文所示。另就被告己○○所犯罪行部分，定其應執行之刑
    。至扣案如附表一、附表二所示之物，既為行政院依懲治走私條例規定所公告管
    制進出口之物品，且依槍砲彈藥刀械管制條例規定，未經許可不得製造、販賣、
    運輸、持有之，而為違禁物，除已試驗擊發部分，因試驗擊發滅失，無庸再諭知
    沒收外，餘均應依刑法第三十八條第一項第一款規定宣告沒收。再扣案之背包一
    只、行動電話（電話號碼為000000000號）一具，既係被告用以裝載系
    爭扣案槍枝、子彈及供被告甲○○聯絡拿取扣案槍枝所用之物，且為被告所有，
    自應依刑法第三十八條第一項第二款之規定，諭知沒收之宣告。另被告戊○○所
    轉交予被告己○○之五萬元部分，既為被告己○○運輸槍枝所得之報酬，即為被
    告己○○因犯本案之罪所得之物，除其中二萬二千元已經被告己○○用以償還其
    積欠同船同事之借款，業經被告己○○供承明確，無從沒收外，餘二萬八千元即
    應依刑法第三十八條第一項第三款之規定，併予宣告沒收之。
八、又起訴檢察官原以被告甲○○於警、偵訊中之供述，而認被告甲○○在取得上開
    裝有手槍、子彈、手榴彈及彈匣之背包後，係欲伺機交由庚○○以供販售牟利，
    然該部分業經被告甲○○於本院審理中供認其於警訊中就該部分所述並不實在，
    庚○○實際上並無參與本件運輸槍枝案（參本院卷第一六九頁、第一七○頁），
    此亦經證人庚○○於本院審理時到庭證稱伊確無參與本案犯行明確（參本院卷第
    一七九頁），是可認該部分被告甲○○於警、偵訊中指認庚○○部分，即非屬實
    。且公訴人復未舉出其他事證以證明被告甲○○係將運輸進入國內之槍彈交予庚○○販售，本院自無從認定庚○○亦為本件犯罪之共犯，併此敘明。
九、至公訴意旨雖另認王順隆夥同被告甲○○為牟取不法之利益，基於共同概括之犯
    意，自九十二年四月間起，即陸續透過菲律賓籍綽號「阿郎」之男子，在菲律賓
    馬尼拉市當地大肆收購槍彈後，再交由被告己○○往來台灣高雄港及菲律賓馬尼
    拉港裝卸貨物之便，以每支槍枝運費一萬元之代價，每次約三至十支制式槍枝及
    數目不詳之子彈，自菲律賓走私制式槍枝、子彈闖關入境，並由碼頭工人即被告
    戊○○及多名同碼頭之不詳姓名工人，利用出入碼頭工作之際，將所走私之槍、
    彈夾帶出港區，再分別由甲○○獨自或駕車搭載王順隆，在高雄市鹽埕區○○○
    路某便利超商前，及高雄港第七十九、一一六號碼頭前等處所，接駁走私槍械載
    往住處房間內藏放。再伺機交由庚○○等下游槍械仲介份子販售牟利，共計已成
    功走私槍彈入境約達六次，而認被告甲○○、戊○○、己○○與通緝中之王順隆
    已共同涉犯槍砲彈藥刀械管制條例第七條第一項、第十二條第一項之連續運輸子
    彈罪及懲治走私條例第二條第一項私運管制物品進口逾公告數額罪云云。然按被
    告或共犯之自白，不得作為有罪判決之唯一證據，仍應調查其他必要之證據，以
    察其是否與事實相符，此為刑事訴訟法第一百五十六條第二項所明定。是查該部
    分犯行除被告三人之自白外，別無其他證據可資證明，更無任何手槍、子彈扣案
    可證，且被告三人之自白就此部分運輸槍枝、子彈之次數、數量及詳細之情節，
    自警訊中至本院審理時，均有前後不一之供述，是無法僅以被告三人之自白，即
    認被告三人另涉犯該部分犯行，故本應由本院就該部分為被告無罪之諭知，然該
    部分公訴人既認與前開本院論罪科刑部分有裁判上一罪之連續犯關係，本院爰不
    另為無罪之諭知。
據上論斷，應依刑事訴訟法第第二百九十九條第一項前段，槍砲彈藥刀械管制條例第
七條第一項、第十二條第一項、第十三條第一項、第四項，懲治走私條例第二條第一
項，刑法第十一條、第二十八條、第五十五條、第四十二條第二項、第三項、第三十
七條第二項、第三十八條第一項第一款、第二款、第三款，罰金罰鍰提高標準條例第
二條，現行法規所定貨幣單位折算新臺幣條例第二條規定，判決如主文。
本案經檢察官丙○○到庭執行職務。
中      華      民      國    九十三    年      七  月      十五    日
                              臺灣高雄地方法院刑事第二庭
                                  審判長法  官    莊崑山
                                        法  官    曾鴻文
                                        法  官    林靜梅
右正本證明與原本無異。
如不服本判決，應於判決送達後十日內，向本院提出上訴狀。
                                        書記官    洪生輝
中    華    民    國      九十三      年      七      月      十六      日
附表一：
(一)槍枝部分（不含彈匣）一共拾枝手槍
┌──┬──────┬─────────────────────────┐
│編號│槍枝管制編號│廠型                                              │
├──┼──────┼─────────────────────────┤
│１  │0000000000  │認係德國WALTHER廠製P99型口徑9mm之制式半自動手槍， │
│    │            │機械性能良好，可擊發同口徑制式子彈，認具殺傷力。  │
├──┼──────┼─────────────────────────┤
│２  │0000000000  │認係巴西TAURUS廠製PT915型口徑9mm之制式半自動手槍，│
│    │            │機械性能良好，可擊發同口徑制式子彈，認具殺傷力。  │
├──┼──────┼─────────────────────────┤
│３  │0000000000  │認係巴西TAURUS廠製PT915型口徑9mm之制式半自動手槍，│
│    │            │機械性能良好，可擊發同口徑制式子彈，認具殺傷力。  │
├──┼──────┼─────────────────────────┤
│４  │0000000000  │認係巴西TAURUS廠製PT915型口徑9mm之制式半自動手槍，│
│    │            │機械性能良好，可擊發同口徑制式子彈，認具殺傷力。  │
├──┼──────┼─────────────────────────┤
│５  │0000000000  │認係巴西TAURUS廠製PT915型口徑9mm之制式半自動手槍，│
│    │            │機械性能良好，可擊發同口徑制式子彈，認具殺傷力。  │
├──┼──────┼─────────────────────────┤
│６  │0000000000  │認係巴西TAURUS廠製PT111型口徑9mm之制式半自動手槍，│
│    │            │機械性能良好，可擊發同口徑制式子彈，認具殺傷力。  │
├──┼──────┼─────────────────────────┤
│７  │0000000000  │認係巴西TAURUS廠製PT111型口徑9mm之制式半自動手槍，│
│    │            │機械性能良好，可擊發同口徑制式子彈，認具殺傷力。  │
├──┼──────┼─────────────────────────┤
│８  │0000000000  │認係巴西TAURUS廠製PT111型口徑9mm之制式半自動手槍，│
│    │            │機械性能良好，可擊發同口徑制式子彈，認具殺傷力。  │
├──┼──────┼─────────────────────────┤
│９  │0000000000  │認係巴西TAURUS廠製PT915型口徑9mm之制式半自動手槍，│
│    │            │機械性能良好，可擊發同口徑制式子彈，認具殺傷力。  │
├──┼──────┼─────────────────────────┤
│１０  │0000000000  │認係巴西TAURUS廠製PT915型口徑9mm之制式半自動手槍，│
│    │            │機械性能良好，可擊發同口徑制式子彈，認具殺傷力。  │
└──┴──────┴─────────────────────────┘
(二)扣案炸彈一顆（手榴彈），具殺傷力。
(三)子彈（扣案三百七十二顆，均係口徑9mm之制式子彈，均具殺傷力），其中十八顆
  於鑑驗時因試射擊發已滅失，該部分毋庸再宣告沒收
(四)彈匣二十個，均為制式彈匣。
附表二：
┌───────────┐
│彈匣一個，為制式彈匣。│
└───────────┘
附錄本判決論罪科刑法條全文
槍砲彈藥刀械管制條例第七條第一項
未經許可，製造、販賣或運輸火砲、肩射武器、機關槍、衝鋒槍、卡柄槍、自動步槍
、普通步槍、馬槍、手槍或各類砲彈、炸彈、爆裂物者，處死刑、無期徒刑或七年以
上有期徒刑；處徒刑者，併科新臺幣三千萬元以下罰金。
槍砲彈藥刀械管制條例第十二條第一項
未經許可，製造、販賣或運輸子彈者，處一年以上七年以下有期徒刑，併科新台幣五
百萬元以下罰金。
槍砲彈藥刀械管制條例第十三條第一項、第三項
未經許可，製造、販賣或運輸槍砲、彈藥之主要組成零件者，處三年以上十年以下有
期徒刑，併科新台幣七百萬元以下罰金。
未經許可，持有、寄藏或意圖販賣而陳列第一項所列零件者，第六月以上五年以下有
期徒刑，併科新台幣三百萬元以下罰金。
